【裁判字號】    90,毒抗,812
【裁判日期】    901019
【裁判案由】    毒品危害防制條例
【裁判全文】
臺灣高等法院刑事裁定                              九十年度毒抗字第八一二號
    抗  告  人
    即  被  告  甲○○
右抗告人因違反毒品危害防制條例案件，不服台灣基隆地方法院民國九十年七月二十
七日，九十年度毒聲字第一○一四號裁定（聲請案號：九十年度聲戒字第二二○號）
，提起抗告，本院裁定如左：
    主  文
抗告駁回。
    理  由
一、按審理中之案件經法院裁定將被告送勒戒處所觀察、勒戒，其結果有繼續施用毒
    品之傾向者，法院應逕為裁定將被告送戒治處所強制戒治，戒治期滿，法院應為
    免刑之判決，其後五年內，被告再犯毒品危害防制條第十條之罪者，分別依同條
    例第二十三條第二項之規定辦理。而依同條例第二十三條第二項但書之規定，應
    由檢察官聲請法院裁定將被告令入戒治處所強制戒治。以上同條例第二十三條、
    第三十五條及施行細則第二十六條均定有明文。
二、抗告意旨略以：抗告人即被告尿液中固經送驗結果呈第一級毒品海洛因及第二級
    毒品安非他命反應，然不能遽認被告係出於自由意思施用所致；且查獲當時，被
    告身上並無任何供施用毒品之工具，是原審法院裁定被告強制戒治，其認事用法
    顯有不當等語。
三、經查，原審認定抗告人即被告甲○○曾因連續施用第一級毒品海洛因案件，經本
    院職權裁定送台北看守所附設勒戒處所觀察、勒戒後，認有繼續施用毒品之傾向
    ，由本院依職權裁定令入戒治處所施以強制戒治，屆三月後，再於八十八年一月
    二十二日裁定停止戒治付保護管束，於八十八年九月十六日期滿未撤銷保護管束
    ，由本院於八十九年一月十四日以八十七年度上訴字第二九九○號為免刑之判決
    確定，此有本院被告全國前案紀錄表、上開裁定及判決書附卷（參見偵查卷第十
    六至十七頁）可憑，應認屬實。被告於九十年六月十八日凌晨零時三十分許，在
    基隆市○○區○○街一二五號前為警查獲，經警於同日凌晨三時五分許採集被告
    之尿液，送基隆市衛生局檢驗，其結果含有安非他命及嗎啡陽性反應，此有該局
    九十年六月二十八日（九十）基衛檢字第○七一三七號函及所附檢驗成績書、基
    隆市警察局第三分局緝捕煙毒嫌疑犯編號表各一份附卷（參見偵查卷十九、二十
    頁及警訊卷）可憑，又原審將被告之尿液再送法務部調查局檢驗，亦確有嗎啡及
    甲基安非他命陽性反應，此有該局九十年十月五日（九○）陸一字第九○○五七
    三四通知書一紙在卷可查，且法務部調查局之檢驗係採酵素免疫分析法初驗，再
    以氣相層析質譜儀分析法複驗，當認無偽陽性反應。足認被告於前開本院免刑判
    決後，確有再施用第一級毒品海洛因及第二級毒品安非他命之行為，當甚明確。
    原審法院依上開規定，裁定被告令入戒治處所強制戒治，並無不當。本件被告雖
    以其施用毒品非出於自由意思及未查出其他施用工具為由，提起抗告，惟並未提
    出具體證據足供本院採信，又無其他足資推翻其施用毒品之證據，且查獲當時未
    於被告身上查獲施用毒品之工具並不能證明被告未施用毒品，是其抗告並無理由
    ，應予駁回。
四、爰依刑事訴訟法第四百十二條裁定如主文。
中      華      民      國    九十      年      十      月     十九     日
                              臺灣高等法院刑事第二十三庭
                                  審判長法  官  黃  瑞  華
                                        法  官  吳      燦
                                        法  官  雷  雯  華
右正本證明與原本無異。
不得再抗告。
                                        書記官  陳  思  云
中      華      民      國    九十      年      十      月     十九     日


司法院資訊處製作；財團法人民間司法改革基金會備份。
